# 金融资产后续计量问题.

提问人：xdgc52 时间：2019-01-03 13:46:09
请教陈老师，按照 22 号准则第十八条分类为以公允价值计量且其变动计入其他综合收益的金融资产在终止确认时，之前计入其他综合收益的累计利得和损失应当从其他综合收益中转出，计入当期损益。
问题： 1 、 22 号准则指南例 20 中，金融资产处置时，只将其他综合收益转出，但是对于 “其他债权投资——公允价值变动” 的余额为何未进行处理？
2 、如果处置时将 “其他债权投资——公允价值变动” 一同结转，则公允价值变动对投资收益所造成的的影响为 0.是这样吗？
谢谢！

回答人：chenyiwei
对于 “其他债权投资——公允价值变动”的余额，在处置其他债权投资时也应作为资产账面价值的一部分予以转出，纳入处置损益的计算。